ALFREDO REYES I

TECNOLOGIA ANALISIS Y DESARROLLO DE SOFTWARE



301 390 90 81



alreyes1@hotmail.com



Mza 18 Casa 7 etapa 4 Urb. Cañaveral Ibague_Tolima

SOBRE MÍ

"Estudio Análisis y Desarrollo de Software en el SENA Tolima, con experiencia en gestión y trabajo en equipo como supervisor de producción. Me apasiona la Tecnología y me enfoco en las Tecnologías de la Información. Mi interés se centra en JavaScript tanto en frontend como backend con node.js.

EDUCACIÓN

TECNOLOGO ANALISIS Y DESARROLLO DE SOFTWARE. SENA 01/09/2022- En curso

TECNÓLOGO EN GESTIÓNBANCARIA Y FINANCIERA Universidad del Tolima. Ibagué, 2002.

TECNÓLOGO TEXTIL. SENA-2009.

PORTAFOLIO

https://stupendous-faun-d0df43.netlify.app/

RECONOCIMIENTOS

Mejor Aprendiz ANALISIS Y DESARROLLO DE SOFTWARE Resolución 73-02392 de 21 de noviembre 2023.

HABILIDADES

FreeCodeCamp "Cursos You Tube"

Bootstrap JacaScript React

JavaScriptEssentials 1 (JSE)Cisco-16 Junio 2023

Cisco-20 junio 2023

CURSO ESPECIAL ENCOMUNICACION ASERTIVAY EFECTIVA EN EQUIPOS DE

SENA-Agosto 2023

CURSO ESPECIAL EN DESARROLLO DE HABILIDADES, PRINCIPIOS Y VALORES PARA LA VIDA Y EL TRABAJO

SENA-Junio 2023

COMPLEMENTARIA VIRTUAL EN ESTRUCTURA DEL LENGUAJE DE PROGRAMACION C++ (NIVEL I) SENA-Septiembre 2022



EXPERIENCIA

supervisor de produccion

Manufacturas Eliot Bogota-Cundinamarca Julio 2009 - Junio 2020 Innové métodosde trabajo, lograndomejoras notables en tiempos de producción y costos operativos.

supervisor de produccion

Fatextol Ibague-Tolima Junio 2005 - Mayo 2009

Diseñé un sistema en Excel que combina la programación de pedidos con el controlde inventario, mejorandola planificación y la gestiónde recursos en la empresa.

Gestor de cobranza

Coofinanciar Ibague-Tolima Febrero 2005 - Mayo 2005 Recuperé carteraperdida con estrategias de negociación y seguimiento, generandoaumento de ingresos y mejora financiera notable.

supervisor de produccion

Fibratolima s.a Ibague-Tolima Febrero 1992 - Noviembre 2004

Ascendí desde posición iniciala supervisor, destacando en la asunción de responsabilidades y contribuyendo al crecimiento y éxito empresarial.

HABILIDADES EN LENGUAJES

Html-css Nivel Principiante

Python **Nivel Principiante**

Javascript Nivel Principiante

MySql **Nivel Principiante**

Php **Nivel Principiante**